Inventaris van het archief van het Indisch Thee- en Familiearchief Van der Hucht, c.s., 1722-2016
Nationaal Archief, Den Haag
- THEE-ONDERNEMINGEN, 2.
  - N.V. ASSAM THEE ONDERNEMING "MALABAR", 2.6.
    - Stukken betreffende "Malabar", 1920-2012; 281; 1 pak
      2404. Proces-Verbaal, No. 168, Bandoeng, 31 october 1925, Buitengewone Algemeene Vergadering van Aandeelhouders N.V. Assam Thee Onderneming "Malabar". Bijvoegsel Javasche Courant van 16 feb. 1926, No. 14.
      2405. Kerkhoven & Co. Wekelijksche Mededeelingen No. 490, 2 juni 1939, o.a. over Assam Thee Onderneming "Malabar", 42ste boekjaar -1938-. (kopie)
      2406. John Peet & Co. N.V., Djakarta Kota, 1 aug. 1957, aan M.D. Brewer, dir. Malabar/Tanara, betreffende Jaarstukken N.V. ATO. Malabar, 1956. Plus accountants rapport.
      2407. Hartoyo, R., Malabar, 24 jan. 1975, Perseroan, Terbatas Perkebunan XIII. Perkebunan "Malabar".
      2408. Anon., 1981, brochure, PT Perkebunan XIII, Bandung, Tea.
      2409. Anon., 1987, brochure, Pt. Perkebunan XIII, Bandung, Tea.
      2410. Anon., 1987, brochure, PT Perkebunan XIII (Persero) - A state owned limited liability company.
      2411. Anon., 1988, brochure, PTP XIII Tea.
      2412. Anon., 1990, brochure, PTP Nusantara VIII, Agro Tourism Malabar Tea Plantation. Tea Tour.
      2413. Anon., 1994, brochure, pt. Perkebunan XIII, Bandung, Tea.
      2414. Warta Perkebunan Jawa Barat, Tahun ke I, No. 1, 1996. Blad van PTP XI-XIII.
      2415. Warta Perkebunan Jawa Barat, Tahun ke I, No. 2, 1996. Blad van PTP XI-XIII.
      2416. Boissevain, C., 1909, in: Tropisch Nederland. Indrukken eener reis door Nederlandsch- Indië (Haarlem: Tjeenk Willink & Zn), p.332-344, Een theepraatje en een aardbeving. (kopie)
      2417. Anon., 1909, Wereldkroniek, 4 dec. 1909, p.575-576, Het Xe Congres van het Nederlandsch Indische Landbouw-Syndicaat te Bandoeng. (Excursie naar Malabar)
      2422. Wybrands, K., 1923, Het Nieuws van den Dag voor Nederlandsch-Indië, 28e jg, No. 207, zaterdag 8 sept. 1923, De Tarwe-comedie. (bezwaar van K.A.R. Bosscha, R.A. Kerkhoven, e.a., tegen ongebreidelde uitgifte van Pengalengan gronden voor tarwe-teelt aan C.F.J.A.A.E. Opolski)
      2424. Anon., 1948, De Financieele Koerier, 15 okt. 1948, Beurspraatje, over de Assam Thee Onderneming "Malabar". (transcriptie)
      2426. Scheltema, B., 1984, Ode aan Malabar, t.g.v. 50 jaar Jan Brewer (4.3.12.1.1.1.4).
      2427. Anon., 1985, Tempo, 30 nov. 1985, Balada Pemetik Teh, p. 35-55.
      2428. Anon., 1986, Jakarta Post, 22 juli 1986, Hundreds of tea estate workers are dismissed.
      2429. Dedi Muthadi, Suzyanthi, Arya Gunawan, Adhi KSP, Her Suganda, 1988, Kompas, 13 juli 1988, Bila daun Teh Mulai Bergoyang.
      2431. Gde Anugrah Arka, May 1990, Voice of Nature, Vol. 81, p. 14, The land that tea built; p. 18, Life and leisure at Malabar; p. 20, The benefits of drinking tea; p. 30, Tea picking: it's a woman's job; p. 38, Bosscha, tea's eccentric philanthropist; p. 40, Children of the tea plantation.
      2432. Blokker, J., 1995, de Volkskrant, 12 aug.1994, Kleinkinderen van de thee Bewaren. (kopie)
      2433. Fens, Kees, 1995, Volkskrant, 5 mei 1995, In de theetuinen borduurt de natuur. (kopie)
      2434. Ameling, F., 1996, Indonesia Magazine, nov. 1996, no.161/162, p.60, Thee zo ver je kunt kijken. Terugblik op een weekje in de Malabar Mess. (kopie)
      2434a. Hellwig, T., 1997, Indische Letteren, 12e jg. No.1 (maart 1997), p. 27-33, Nog meer kleinkinderen van de thee.
      2435. Anon., 2002, AllerHande, nov. 2002, no. 11, p.88-93, De Oorsprong. Op bezoek bij een Indonesische theeplantage. "Een theeblad aan een struik is nog lang geen thee".
      2436. Widodo, Umar, 2005, Kompas, 20 maart 2005, Malabar, Cinta Terakhir Bosscha.
      2437. Katgert, P. (ed.), 2006, Twee illustere theeplanters en Leids Kerkhoven-Bosscha Fonds. Uitg. Stichting Het Leids Kerkhoven-Bosscha Fonds, Leiden. ISBN 90-9020929-8.
      2438. Frank, C.J. 2012, in: Land van Lochem, Tijdschrift van het Historisch Genootschap Lochem Laren Barchem, 2012, nr.1, "Drie villa's aan de Nieuweweg in Lochem." (kopie)
    - Stukken afkomstig van H.J. van der Meer, 1916-1994; 282; 1 omslag
      2439. A.C.A. Perk, Amsterdam, Lomanstraat 46, 18 maart 1916, brief aan HJvdM, Deventer, Palstraat 46, betreffende benoeming in Indië. (boot prijzen)
      2440. HJvdM, okt. 1916, Een bergbeklimming. (Goenoeng Gedeh) (kopie)
      2440a. Ned. Ind. Octrooi- en Merkenbureau, Bandoeng, 8 okt. 1937, Octrooi No. 3056, Land: Ceylon; Houder, HJvdM; Titel: "Method and device for mechanically removing the stalks or stems from dryu factory tea during the sorting therof".
      2441. J. Bokhorst, Deventer, 3 juni 1940, briefkaart aan fam. HJvdM, adm. thee-ondern. Tanara, Bandoeng, Java, N.O.I.
      2442. P. Koets, Nijmegen, Mesdagstraat 5, 1 juli 1940, briefkaart aan fam. HJvdM, ondern. Tanara, Bandoeng, Java, N.O.I.
      2443. HJvdM, 15 nov. 1941, De Bergcultures, 15e jg. no.46, p. 1567-1571, De drukrol-theesorteermachine.
      2444. HJvdM, ~ juni 1943, briefkaart, vanuit Jappenkamp, aan zijn vrouw Njonja G. van der Meer-Bokhorst, II 22942 Jawa C.G., Perlindoengan Karees, Windoestraat 4, Bandoeng.
      2445. HJvdM, ~ aug. 1943, briefkaart, vanuit Jappenkamp, aan zijn vrouw G. van der Meer-Bokhorst, II 22942 C.G., Perlindoengan Karees, Windoestraat 4, Bandoeng.
      2446. Kartoe Pendaftaran, Bandoeng, dec. 26, 2602 (~1943), Nj. Grietje van der Meer-Bokhorst, Windoestraat 4, Bandoeng-Sityo, met identificatiebewijs en rode lap met nummer 7045,in waterdicht zakje.
      2447. Anon., Binnenhof (krantenartikel), woensdag, 12 mei 1946, Ondernemingen komen weer op gang dank zij onze jongens.
      2448. HJvdM, najaar 1947, lezing voor Vrijmetselarij, Roeping. (kopie)
      2449. HJvdM, Malabar, 12 nov. 1947, aan John Peet & Co, Batavia (over veiligheid en tempo der opbouw op Pangalengan). Ingesloten: [1200].
      2450. HJvdM, 31 jan. 1948, Vergelijking opzet centrale fabriek op oud emplacement Tanara, met eventueel nieuw emplacement op Simpang.
      2451. Ingelijste spreuk: "Als Ge diep in Uw hart de zekerheid hebt in iets te zullen slagen, dan slaagt Ge ook", Malabar, Februari 1948. Aan achterzijde: "Augustus, 1947: Asch! Opbouw. Februari, 1948, Draaien! Hulde aan: H.J. van der Meer, W. Verwey, v.Battum, H.D. Pluimentz, G.H. Timmermans, H.L. Soesman, Wijchers, Malabar". Met zeven handtekeningen.
      2452. HJvdM, Malabar, 2 april 1948, Openingsrede gehouden ter gelegenheid van de opening van de nieuwe fabriek.
      2454. Afschrift akte, Bandung, 2 maart 1950, testament HJvdM, verleden voor notaris Mr Tan Eng Kiam, notaris te Bandung.
      2455. Uitnodiging van President Soekarno aan HJvdM en echtgenote voor receptie en buffet in de residentie van de Gouverneur, Bandung, 19 juli 1952, ter ere van de President van de Philippines Elpidio Quirino.
      2456. HJvdM, 20 July 1952, brochure, Some data regarding Assam Tea-Estate "Malabar", samengesteld ter gelegenheid van het bezoek aan Malabar van de Presidenten van Indonesia en de Philippijnen, 20 juli 1952.
      2457. HJvdM, okt. 1953, De Bergcultures, 23e jg. no.3, p. 63-75, Djakarta, 1 febr. 1954, Scharenpluk op de Theeonderneming Malabar-Tanara.
      2458. HJvdM, 1954, De Bergcultures, 23e jg. no.5, p. 123-124, Djakarta, 1 maart 1954, Scharenpluk op Malabar/Tanara (enige nadere bijzonderheden). (kopie)
      2459. HJvdM, 24 aug. 1954 [?], De Bergcultures, 23e jg. no.22, p. 631-632, Djakarta, 16 nov. 1954, Scharenpluk.
      2460. Menukaarten bij afscheid familie Verwey, Malabar, 15 febr. 1955.
      2461. HJvdM, 1937-1955, Octrooi-aanvragen.
      2462. HJvdM, dec. 1955, Malabar / Tanara, Atjara Selamatan. Programma van afscheid van HJvdM als Hoofd-Administrateur van Assam thee-onderneming "Malabar", Malabar, 7-8 dec. 1955.
      2463. Anon., 1955, Algemeen Indisch Dagblad De Preangerbode, Bandung, 31 dec. 1955, Malabar-Tanara, geheel gerehabiliteerd, verliest hoofdadministrateur v.d. Meer.
      2465. Anon., 1956, Algemeen Indisch Dagblad De Preangerbode, Bandung, 6 jan. 1956, Meningen van lezers. Bij het vertrek van de heer Van der Meer.
      2466. HJvdM, Den Haag, 8 juni 1956, De Bergcultures, 26e jg, no. 4, blz. 71-85, De Theecultuur in Ceylon. Indrukken van een Java-planter (maart-april 1956).
      2467. van Blommestein, F.R., dir. John Peet & Co (Indonesia) N.V., Kali Besar Barat No. 40, Djakarta Kota, 26 februari 1957, aan HJvdM, Den Haag, Therese Schwartzestraat 54, waarin HJvdM bedankt wordt "voor al hetgeen U in een reeks van jaren voor de Onderneming "Malabar" gedaan heeft".
      2468. HJvdM, maart 1959, Pionierswerk bij de theebereiding. (manuscript)
      2469. Menukaart, 5 januari 1970, gouden bruiloft H.J. van der Meer - G. Bokhorst.
      2470. van der Meer, H.J., 26 nov. 1970, aan directie HVA te Amsterdam, bij "Enkele opmerkingen over de "Survey of the tea industry of Indonesia" en "Identifications of a project for investment" opgesteld voor de Commonwealth Development Corporation".
      2471. HJvdM, Djakarta, 16 december 1970, Rapport aan de directie van H.V.A.-International N.V. te Amsterdam, van aanstaand bezoek, samen met de Hr. Sujono, aan Bandung, voor besprekingen met de directies van P.N.P's 12 en 13 en de P. & T.-landen. [Aangehecht: agenda van bezoek van H.J. van der Meer, R. Vingerhoed, Drs. Karsono Mardjana, 14-30 januari 1971, aan PNP 12 en 13 te Bandung en Pengalengan.
      2472. HJvdM, Djakarta, 28 januari 1971, Rapport over diens bezoek aan de P.N.P.'s 12, 13 en aan Dwikora 4 (ex P. & T.) in januari 1971.
      2473. HJvdM, 9 febr. 1971, Opmerkingen n.a.v. CDC-survey rapport over de theecultuur in Indonesië.
      2475. Lindo, Mary Ann, Het Parool, 2 november 1991, P.J. Koets. (half-broer HJvdM)
      2477. HJvdM, 1993, 'Op de Waterscheiding. Een Nederlander in de Kentering der Tijden, 1906-1956', 2e druk ('s-Gravenhage: H.C. van der Meer), 1e druk verschenen onder pseudoniem Herman Troevers, 1992.
      2479. B.M. de Roo de la Faille, Voorschoten, Mulderlaan 4, 9 febr. 1994, aan HJvdM.
      2480. H.A. Djuhana Sastrawinata, Bandung, Jl. Telaga Bodas 28, 20 febr. 1994, aan HJvdM.
  - N.V. "ASSAM THEE ONDERNEMING TALOEN", 2.7.
    - Jaarverslagen, 1904-1958; 283; 1 omslag
      2483. Jaarverslag Taloen over het Eerste Boekjaar 1903
      2484. Jaarverslag Taloen over het Tweede Boekjaar 1904
      2485. Jaarverslag Taloen over het Derde Boekjaar 1905
      2486. Jaarverslag Taloen over het 4e Boekjaar 1906
      2487. Jaarverslag Taloen over het 5e Boekjaar 1907
      2488. Jaarverslag Taloen over het 6e Boekjaar 1908
      2489. Jaarverslag Taloen over het 7e Boekjaar 1909
      2490. Jaarverslag Taloen over het 8e Boekjaar 1910
      2491. Jaarverslag Taloen over het 9e Boekjaar 1911
      2492. Jaarverslag Taloen over het 10e Boekjaar 1912
      2493. Jaarverslag Taloen over het 11e Boekjaar 1913
      2494. Jaarverslag Taloen over het 12e Boekjaar 1914
      2495. Jaarverslag Taloen over het 13e Boekjaar 1915
      2496. Jaarverslag Taloen over het 34ste Boekjaar 1936
      2497. Jaarverslag Taloen over het 35ste Boekjaar 1937
      2498. Jaarverslag Taloen over het 48ste Boekjaar 1950 c.a.
      2499. Jaarverslag Taloen over het 50ste Boekjaar 1952
      2500. Jaarverslag Taloen over het 51ste Boekjaar 1953
      2501. Jaarverslag Taloen over het 53ste Boekjaar 1955
      2502. Jaarverslag Taloen over het 54ste Boekjaar 1956
      2503. Jaarverslag Taloen over het 55ste Boekjaar 1957
      2504. Annual Report covering the 55th financial year 1957 of the Assam Tea Estate "Taloon" Ltd.
    - Stukken betreffende Assam-Thee-Onderneming "Taloen", 1902-1957; 284; 1 omslag
      2505. Prospectus, aug. 1902, Assam-Thee-Onderneming "Taloen", te vestigen in Batavia. Commissarissen: R.E. Kerkhoven, S.J.W. van Buuren, K.A.R. Bosscha. Administrateur: Dr. J. Bosscha.
      2506. Inschrijvings Biljet, 1902, aandelen à f. 500,-, in het Maatschappelijk kapitaal groot f. 200,000 der op te richten Assam Thee Onderneming "Taloen". Adres: den Heeren Van Buuren & Co., makelaars, Batavia.
      2507. Bericht Van Buuren & Co, Makelaars, Batavia, maart 1903, aan Dr. J. Bosscha, p/a, den heer K.A.R. Bosscha, Malabar, Bandoeng. Maatschappelijk kapitaal groot f. 200,000 benoodigd voor oprichting Assam Thee-Onderneming "Taloen" is volteekend.
      2508. Extra-Bijvoegsel Javasche Courant, 19 juni 1903, No.49. Afschrift. Oprichting van Naamloze Vennootschap "AssamTheeOnderneming Taloen". No.8.
      2509. Brochure Assam Thee Onderneming "Taloen" gevestigd te Batavia, sept. 1905. 6% Eerste Hypothecaire Geldlening groot f. 70,000. Directeuren: John Peet & Co. Commissarissen: R.E. Kerkhoven, K.A.R. Bosscha, Van Buuren & Co. Administrateur: Dr. J. Bosscha.
      2510. Prospectus Assam Thee Onderneming "Taloen", gevestigd te Batavia, 11 aug. 1906, uitbreiding Maatschappelijk Kapitaal f. 250,000. Directeuren: John Peet & Co.
      2511. Extra-Bijvoegsel Javasche Courant, 25 sept. 1906, No.77, Proces Verbaal, No.18., n.a.v. Buitengewone algemeende vergadering van aandeelhouders N.V. "Assam Theeonderneming Taloen". Lening Taloen.
      2512. Brochure Java Tea (of direct import) for sale by auction at the London Commercial Sale Rooms, 15 sept. 1910. 576 Packages - on garden account. Thomas, Cumberlege & Moss, Brokers, 27 Mincing Lane.
      2513. Brochures Java Tea (of direct import) for sale by auction at the London Commercial Sale Rooms, 15 sept. 1910. 966 Packages - on garden account. Frank Turner, Broker, 5, Idol Lane.
      2514. Brochure Java Tea (of direct import) for sale by auction at the London Commercial Sale Rooms, 29 sept.1910. 710 Packages - on garden account. Thomas, Cumberlege & Moss, Brokers, 27 Mincing Lane.
      2515. Brochure Java Tea (of direct import) for sale by auction at the London Commercial Sale Rooms, 29 sept.1910. 934 Packages Java Tea - on garden account. Gow, Wilson, & Stanton, Brokers, 13 Rood Lane.
      2516. Biljet van Inschrijving voor de aanbesteding, op 25 nov. 1910, te Batavia, wegens de levering van Thee ten behoeve van de Koninklijke Paketvaart Maatschappij voor het jaar 1911. 800 pond Kajuits-thee per 3 maanden, 900 pond Volksthee per 3 maanden.
      2517. Bijvoegsel Javasche Courant van 12 feb. 1926, No.12. No. 25, Proces-verbaal No.170, n.a.v. Algemeene vergadering van aandeelhouders N.V. "Assam Thee Onderneming Taloen", Batavia, 31 october 1925.
      2518. Bericht aan Aandeelhouders, Batavia, juli 1948. Administrateur: M.D. Brewer. Directie: John Peet & Co. Commissarissen: K.F. Kerkhoven, H. Teunissen, K.F.J. Verboeket.
      2519. Jaarstukken N.V. "Assam Thee Onderneming Taloen", 1956.
      2520. Jaarstukken N.V. "Assam Thee Onderneming Taloen", 1957.
  - N.V. CULTUURONDERNEMING NEGLA, 2.8.
    - Jaarverslagen en akte van oprichting, 1919-1941; 285; 1 omslag
      2521. Akte van oprichting, Bandoeng, 31 mei 1919, No.65., van NV "Cultuur Onderneming Negla", voor notaris A.J.N. Graafland.
      2522. Jaarverslag over het jaar 1919, 1e boekjaar
      2523. Jaarverslag over het jaar 1920, 2e boekjaar (kopie)
      2524. Jaarverslag over het jaar 1921, 3e boekjaar (kopie)
      2525. Jaarverslag over het jaar 1922, 4e boekjaar
      2526. Jaarverslag over het jaar 1923, 5e boekjaar
      2527. Jaarverslag over het jaar 1928, 10e boekjaar
      2528. Jaarverslag over het jaar 1929, 11e boekjaar
      2529. Jaarverslag over het jaar 1930, 12e boekjaar
      2530. Jaarverslag over het jaar 1931, 13e boekjaar
      2531. Jaarverslag over het jaar 1934, 16e boekjaar
      2532. Jaarverslag over het jaar 1935, 17e boekjaar
      2533. Jaarverslag over het jaar 1940, 22e boekjaar
    - Verslagen en prospectus van N.V. Cultuur-Maatschappij "Sedep", 1901-1959; 286; 1 omslag
      2534. Prospectus van de op te richten Cultuur-Maatschappij "Sedep", Amsterdam, april 1901.
      2535. Verslag over het boekjaar 1949, waarin vermelding van Negla.
      2536. Verslag over het boekjaar 1958, waarin vermelding van Negla.
- ANDERE (VERWANTE) THEE ONDERNEMINGEN, 3.
  - THEE-ONDERNEMING "DAJEUH-MANGGOENG", 3.1.
    - Jaarverslag, 1941; 287; 1 stuk
      2537. Jaarverslag over het jaar 1940 (met foto's)
  - N.V. ASSAM THEE ONDERNEMING "GEDEH", 3.2.
    - Jaarverslagen, 1956-1958; 288; 1 omslag
      2538. Jaarverslag over het 61ste boekjaar 1955
      2539. Jaarverslag over het 62ste boekjaar 1956
      2540. Annual Report covering the 63rd financial year 1957
  - "LANDEN AAN DE ZUID", 3.3.
  - NEDERLANDSCHE THEE MAATSCHAPPIJ / NTM CYFER, 3.4.
    - "Negen Decennia Theemij Thee", 1994; 312; 1 stuk
      2542. IJskes, H., Amperse, J.M., 1994, Negen Decennia Theemij Thee, Gedenkboek N.V. Nederlandsche Thee Maatschappij, opgericht Amsterdam, 21 juli 1903 (Joure: NTM-Cyfer B.V.; één van de 75 exemplaren).
  - CULTUUR MAATSCHAPPIJ "PASIR KARET" N.V., 3.5.
    - Jaarverslag, 1952; 289; 1 stuk
      2544. Jaarverslag over het dertigste boekjaar 1951
  - N.V. KULTUUR MAATSCHAPPIJ "PASIR NANGKA", 3.6.
    - Jaarverslag, 1942; 290; 1 stuk
      2545. Verslag over het 59ste boekjaar 1941
  - N.V. CULTUUR-MAATSCHAPPIJ "PONDOK GEDEH", 3.7.
    - Gedenkboek "De Pondok-Gedeh-Landen" (kopie), 1932 (kopie ca. 2000); 291; 1 stuk
      2546. van Rheineck Leyddius, jhr. Dr. Th., 1932, De Pondok-Gedeh-Landen, Honderd jaar in het bezit van Johannes graaf van den Bosch en zijne nazaten, October 1832-1932.
  - CULTUUR MAATSCHAPPIJ "SINDANG SARI", 3.8.
    - Jaarverslagen, 1902-1949; 292; 1 pak
      2547. Verslag over 1901
      2548. Verslag over 1902
      2549. Jaarverslag over 1903
      2550. Jaarverslag over 1905
      2551. Jaarverslag over 1906
      2552. Jaarverslag over 1907
      2553. Jaarverslag over 1908
      2554. Jaarverslag over 1909
      2555. Jaarverslag over 1910
      2556. Jaarverslag over 1911
      2557. Jaarverslag over 1912
      2558. Jaarverslag over 1913
      2559. Jaarverslag over 1914
      2560. Jaarverslag over 1916
      2561. Jaarverslag over 1918
      2562. Jaarverslag overe 1919
      2563. Jaarverslag over 1920
      2564. Jaarverslag over 1921
      2565. Jaarverslag over 1922
      2566. Jaarverslag over het 40e boekjaar 1923
      2567. Jaarverslag over het 41e boekjaar 1924
      2568. Jaarverslag over het 42e boekjaar 1925
      2569. Jaarverslag over het 43e boekjaar 1926
      2570. Jaarverslag over het 45e boekjaar 1928
      2571. Jaarverslag over het 58e t/m 64e boekjaar 1941/1947
      2572. Jaarverslag over het 65e boekjaar 1948
  - NV KINA-MAATSCHAPPIJ "SOEKAWANA"., 3.9.
    - Kopie van Bijvoegsel tot de Nederlandsche Staatscourant van 30 Augustus, no. 204, 1884; 293; 1 stuk
      2573. Bijvoegsel tot de Nederlandsche Staatscourant van Zaterdag 30 Augustus 1884, no. 204: Oprichting, 4 juli 1884, NV Kina-Maatschappij Soekawana, te Amsterdam, door Carl. H.O.M. von Winning; Albert van den Brandeler (e.4.6.5.1) namens Marie A. Hoogeveen (4.6.5.1); Pauline W.H. Hoogeveen-Holle (4.6.5); Johannes E. Henny (e.4.3.3.3); Carl A. Henny (broer van JEH, e.4.3.3.3); Thomas Pryce (broer van Mary van der Hucht-Pryce, e.4.8); Herman H. Holle (4.6.2); en Helenus Margadant.
  - LANDBOUW-MAATSCHAPPIJ "TJISAROENI" N.V., 3.10.
    - Jaarverslagen, 1947, 1948; 294; 2 stukken
      2589. Jaarverslag 1940 en Mededelingen over 1941-1946
      2590. Jaarverslag 1941 t/m 1947
  - N.V. ASSAM THEE ONDERNEMING "WANASOEKA", 3.11.
    - Jaarverslagen, 1956-1958; 295; 3 stukken
      2591. Jaarverslag over het 59ste boekjaar 1955
      2592. Jaarverslag over het 60ste boekjaar 1956
      2593. Annual Report covering the 61st financial year 1957
- Publicaties, 4.
  - van den Berg, N.P., van der Hucht, K.A., 1988, Jaarboek Centraal Bureau voor Genealogie, 42, p.153-212, Vier generaties van een clan actief in de theecultuur op Java. Parenteel Albertus van der Hucht - Carolina F. van Wijnbergen. (Sitfa inv.nr.: 0.04), 297; 1 stuk
  - Kerkhoven, M.C., 2000, Theema No. 1, Soldaat van Napoleon, brieven uit Spanje en Duitsland 1807-1809 (Renkum: Sitfa, Sitfa inv.nr. 0.31), 298; 1 stuk
  - Kerkhoven, M.C., 2005, Theema No. 2, De Oude Fuchsia. Familiegeschiedenis (1800-1843) opgetekend aan de hand van fragmenten uit brieven en dagboeken (Renkum: Sitfa. ISBN: 90-7756-4268). (Sitfa inv.nr. 0.43), 299; 1 stuk
  - Kerkhoven, M.C., 2007, Theema No. 3, Willem van der Hucht. Familiegeschiedenis (1844-1859) opgetekend aan de hand van fragmenten uit brieven en dagboeken (Renkum: Sitfa. ISBN: 90-7756-4969, Sitfa inv.nr. 0.48), 300; 1 stuk
  - van Rees Vellinga, E., 2009, Theema No. 4, Theeplanter op Parakan Salak (Renkum: Sitfa. ISBN: 978-90-8842-0726, Sitfa inv. nr. 0.51), 301; 1 stuk
  - Kerkhoven, M.C., 2010, Theema No. 5, Eduard Julius Kerkhoven. 20 Indische brieven 1860-1863 verzameld uit de Hunderensche Courant (Renkum: Sitfa. ISBN: 978-90-8842-0764, Sitfa inv. nr. 0.54)., 302; 1 stuk
  - Erdbrink-Bosscha, C.C., 1904, Theema No. 6, Carmen. Borneo en Java, herinneringen 1894-1904 (Renkum: Sitfa. ISBN: 978-90-820004-1-2). Bewerkt door Jan Brewer en Noor Bergsma-Bosscha Erdbrink (Sitfa inv.nr. 0.57), 2013; 303; 1 stuk
  - Erdbrink-Bosscha, C.C., 1920, Theema No. 7, Carmen. Java, herinneringen 1904-1920 (Renkum: Sitfa. ISBN: 978-90-820004-2-9). Bewerkt door Jan Brewer en Noor Bergsma-Bosscha Erdbrink (Sitfa inv.nr. 0.58), 2013; 304; 1 stuk
  - van Asselt, W., 2013, Theema No. 10, De thee van Negla. Herinneringen van Marga C. Kerkhoven (Renkum: Sitfa. ISBN: 978-90-820004-0-5, Sitfa inv.nr. 0.59), 305; 1 stuk
  - Hucht, Karel A., Inventaris van het Sitfa Archief, 2015; 306; 1 stuk
  - Erdbrink-Bosscha, C.C., 1933, Theema No. 8, Carmen. Java, herinneringen 1920-1923. (Amersfoort: Sitfa. ISBN: 978-90-820004-3-6). Bewerkt door Jan Brewer en Noor Bergsma-Bosscha Erdbrink (Sitfa inv.nr. 0.61), 2015; 307; 1 stuk
  - Erdbrink-Bosscha, C.C., 1940, Theema No. 9, Carmen. Java, herinneringen 1933-1940. (Amersfoort: Sitfa. ISBN: 978-90-820-0044-3). Bewerkt door Jan Brewer en Noor Bergsma-Bosscha Erdbrink (Sitfa inv.nr. 0.62), 2016; 308; 1 stuk
  - Haasse, H.S., 1992, Heren van de thee (Amsterdam: Querido, 62ste druk, 2011; vertaald in het Indonesisch 1983, Italiaans 1994, Duits 1995, Frans 1996, Spaans 1999, Vietnamees 2002, Tjechisch 2003, Grieks 2007, Pools, 2010, Engels 2010, nogmaals in het Indonesisch 2015). (Sitfa inv.nr. 0.08), 310; 1 stuk
  - Noordervliet, N., 2004, Brieven van de thee (Amsterdam: Querido). (Sitfa inv.nr. 0.41), 311; 1 stuk
- Literatuur, 5.
  - Overzichten relevante literatuur., ca. 2015; 309; 2 stukken
    2594 Literatuur relevant voor Sitfa-archief. Thee.
    2595 Literatuur. Thee en Indië algemeen.